【裁判字號】    92,交抗,675
【裁判日期】    920829
【裁判案由】    聲明異議
【裁判全文】
臺灣高等法院臺中分院刑事裁定                    九十二年度交抗字第六七五號
    抗  告  人  甲○○
    即受處分人
右列抗告人因聲明異議案件，不服臺灣台中地方法院中華民國九十二年七月二十八日
裁定（九十二年度交聲字第六六二號）提起抗告，本院裁定如左：
      主  文
抗告駁回。
      理  由
一、按汽車駕駛人，行經有燈光號誌管制之交岔路口闖紅燈者，處新台幣一千八百元
    以上五千四百元以下罰鍰，並記違規點數三點，道路交通管理處罰條例第五十三
    條、第六十三條第一項第三款分別定有明文。原裁定以抗告人即受處分人（以下
    簡稱為受處分人）甲○○駕駛車號ＣＪＩ─３６９號重型機車，於民國（下同）
    九十一年十月十三日十八時二十七分許，行經彰化市○○街與旭光街口處，因「
    闖紅燈」違規，未於應到案日期前提出申訴，原處分機關交通部公路總局台中區
    監理所台中市監理站遂於九十二年六月十九日以裁監稽違字第裁六一─Ｉ000
    00000號裁決書，裁處受處分人罰鍰新台幣四千五百元整，並記違規點數三
    點，罰鍰限於九十二年七月十九日前繳納，逾期則依裁決書處罰主文規定裁處，
    於法並無不合。雖受處分人聲明異議指稱：舉發當時伊在彰化市○○○○○街口
    「綠燈左轉」，卻被警員從後方追上並開違規單指稱有闖紅燈違規，但該路口並
    沒有二段式左轉，所以綠燈左轉並無違規，也沒有闖紅燈，所以拒簽罰單，因該
    舉發實有違誤云云。但查受處分人於前揭時、地，因紅燈左轉違規，為行經該路
    口之彰化縣警察局彰化分局八卦山派出所執勤員警當場發現攔檢舉發等情，有彰
    化縣警察局彰警交字第Ｉ一一○二○六通知單影本一紙在卷可稽。且本案業據證
    人即原掣單舉發員警詹延聰到庭結證稱：「當時我正在執勤，我行駛的方向是綠
    燈，違規人紅燈左轉，他從旭光路左轉，我綠燈直行快到路口，我見違規人違規
    將他攔停... 」等語（見原審九十二年七月十八日訊問筆錄），是依該證人所述
    ，該證人乃親眼看見受處分人確有於舉發時、地違反號誌管制闖越紅燈左轉之事
    實。另受處分人亦無法提出任何可供調查之證據以實其說，原審經查亦無何證據
    足資證明值勤警員有捏造事實違法取締之情事，則執勤警員本其維護交通秩序、
    安全職責所為之舉發，自應受到合法、正確之推定，受處分人空言指摘原處分不
    當，尚屬無據，認受處分人之聲明異議並無理由，乃予以維持原處分機關之處分
    ，經核於法並無違誤。受處分人抗告意旨雖指稱：綠燈行駛時，無法提出證據，
    因為不可能每經過一個路口就照相或請友人用Ｖ8在後面拍，再說警員是主導者
    ，紅單隨自己開，也無法提出具體證據親眼看見我違規云云。但查原裁定依憑上
    開證人詹延聰之證詞及彰化縣警察局彰警交字第Ｉ00000000號舉發違反
    道路交通管理事件通知單，認定受處分人有上開交通違規之事實，原處分機關依
    道路交通管理處罰條例第五十三條、第六十三條第一項第三款之規定予以裁處受
    處分人罰鍰四千五百元，並記違規點數三點，於法洵屬有據，原裁定予以維持，
    並無不合。受處分人徒憑己見任意指摘原裁定不當，並無理由，應予駁回。
二、據上論結，應依刑事訴訟法第四百十二條，裁定如主文。
中      華      民      國      九十二      年    八    月    二十九    日
                                    臺灣高等法院臺中分院刑事第八庭
                                          審判長法  官  羅  得  村
                                   法  官  陳  毓  秀
                                                法  官  劉  榮  服
右正本證明與原本無異。
不得再抗告。
                                                書記官  陳  俞  豪
中      華      民      國      九十二   年       九      月     一     日
                                                                        Ａ


司法院資訊處製作；財團法人民間司法改革基金會備份。
